臺灣高等法院臺南分院刑事判決　　　　 94年度上易字第350號
上　訴　人
即　被　告　乙○○
　　　　　　　　　　　二
上列上訴人因竊盜案件，不服臺灣臺南地方法院94年度易字第62
號中華民國94年4月27日第一審判決（起訴案號：臺灣臺南地方
法院檢察署94年度偵字第523號），提起上訴，本院判決如下：
    主  文
上訴駁回。
    事  實
一、乙○○曾因竊盜罪，經原審判處有期徒刑10月，緩刑3年，
    於93年7月19日確定，現仍於緩刑期間。
二、乙○○從事水電工作，僱用郭賢龍，二人在臺南縣新市鄉○
    ○路○段奇美電子股份有限公司四廠工地承作水電工程，於
    93年12月24日晚上11時許，二人共同基於意圖為自己不法所
    有之犯意聯絡，由乙○○駕駛其所有之車牌號碼1151─ＪＥ
    號自用小客車，搭載郭賢龍至前揭工地內之貨櫃屋旁，再由
    乙○○持其所有、客觀上可作為兇器使用之電纜線剪刀（大
    型剪線鉗）一把，剪斷貨櫃屋內之電纜線，郭賢龍在旁協助
    拉線之方式，竊取中興有聯股份有限公司所有之電纜線38條
    （每條約1公尺，總價約新臺幣2萬多元），得手後將竊得之
    電纜線置於前開小客車後座上。嗣於同日晚上9時50分許，
    莊、郭二人正欲離去之際，為中興有聯股份有限公司員工甲
    ○○、中鋼保全人員陳丞彥發覺而報警查獲，並經警於前開
    乙○○所有之自用小客車後座扣得電纜線38條及電纜線剪刀
    （大型剪線鉗）一把。
三、案經內政部警政署保安警察第二總隊第四大隊第二中隊報請
    台灣台南地方法院檢察署檢察官偵查起訴。
    理  由
一、訊據上訴人即被告乙○○對前揭持電纜線剪刀（大型剪線鉗
    ）一把，與同案被告郭賢龍共同竊取電纜線等事實均坦承不
    諱，核與同案被告郭賢龍供述共同竊盜之情節，及證人陳丞
    彥、甲○○於警詢中證述之情節均相符，並有電纜線剪刀1
    把扣案可佐，復有刑案現場平面圖、贓物認領保管單及現場
    照片9幀附卷可稽（參見警卷第24頁至32頁），足認被告自
    白與事實相符，應堪採信。本件事證己屬明確，被告犯行堪
    以認定。
二、被告雖辯稱該電纜線剪刀僅係竊取電纜線之工具，並非兇器
    云云。然按刑法第321條第1項第3款所稱之攜帶兇器竊盜罪
    ，係以行為人攜帶兇器竊盜為其加重條件，此所謂兇器，其
    種類並無限制，凡客觀上足對人之生命、身體、安全構成威
    脅，具有危險性之兇器均屬之，且祇須行竊時攜帶此種具有
    危險性之兇器為已足，並不以攜帶之初有行兇之意圖為必要
    （最高法院七十九年臺上字第五二五三號判例要旨）。查被
    告與同案被告郭賢龍二人所攜帶持以行竊之電纜線剪刀1把
    ，全長80公分、其中柄長71公分，材質為鋼材，手柄最寬處
    為17公分，剪刃最寬處為10公分，厚度約為2公分等情節，
    業據原審當庭勘驗（參見原審卷945年4月13日審理筆錄）。
    則審酌該電纜線剪刀之長度、材質，重量沈甸，若持該把電
    纜線剪刀行竊，客觀上足以對人之生命、身體、安全構成威
    脅，具有危險性，自屬兇器無疑；再揆諸前開判例意旨，刑
    法第321條第1項第3款之攜帶兇器竊盜罪之成立，只要行竊
    時攜帶兇器，即已相符，並不以持有兇器之人具有行兇之主
    觀意圖、或持有兇器竊盜行為尚未完成為限，被告持前開客
    觀上足供兇器使用之電纜線剪刀剪斷電纜線而竊取之行為，
    即屬行竊時攜帶兇器，核與前開判例意旨相符，被告上開所
    辯，自無足取。
三、查被告持客觀上足供兇器使用之電纜線剪刀一把，竊取中興
    有聯股份有限公司所有之電纜線，並將竊得之電纜線置於自
    己實力支配之下，是核其所為，係犯刑法第321條第1項第3
    款之加重竊盜罪。被告與同案被告郭賢龍二人就攜帶兇器竊
    盜犯行，有犯意聯絡及行為之分擔，應論以共同正犯。
四、原審以被告罪証明確，因予適用刑法第28條、第321條第1項
    第3款、第38條第1項第2款之規定；並審酌被告有如事實欄
    所載之前科紀錄，此有臺灣高等法院被告全國刑案紀錄表一
    份可資參酌，其犯罪之動機、目的、手段，對被害人造成損
    害，被告乙○○於緩刑期間內犯罪，惟犯罪後坦承其事之態
    度良好等一切情狀，量處有期徒刑十月。扣案之電纜線剪刀
    1把，係被告所有供犯罪所用之物，業據供述在卷，並依法
    諭知宣告沒收之。認事用法俱無不合，量刑亦稱妥適，被告
    上訴猶執前詞指摘原判決不當，並無可取，為無理由，應予
    駁回。
據上論結，應依刑事訴訟法第368條，判決如主文。
本案經檢察官許仲瑩到庭執行職務。
中　　華　　民　　國　　94　　年　　8 　　月　　24　　日
                  刑事第四庭    審判長法　官  鄭文肅
                                      法　官  蔡美美
                                      法　官  陳珍如
以上正本證明與原本無異。
不得上訴。
　　　　　　　　　　　　　　　　　　　書記官  岑  玢
中　　華　　民　　國　　94　　年　　8 　　月　　24　　日
附錄：本判決論罪科
中華民國刑法第321條
犯竊盜罪而有左列情形之一者，處6月以上、5年以下有期徒刑：
一　於夜間侵入住宅或有人居住之建築物、船艦或隱匿其內而犯
    之者。
二  毀越門扇、牆垣或其他安全設備而犯之者。
三  攜帶兇器而犯之者。
四  結夥三人以上而犯之者。
五  乘火災、水災或其他災害之際而犯之者。
六  在車站或埠頭而犯之者。
前項之未遂犯罰之。
